【裁判字號】    92,上易,1232
【裁判日期】    920805
【裁判案由】    竊盜
【裁判全文】
臺灣高等法院臺中分院刑事判決                  九十二年度上易字第一二三二號
    上  訴  人
    即  被  告  乙○○
右上訴人，因被告竊盜案件，不服臺灣臺中地方法院九十二年度易字第一三七二號，
中華民國九十二年五月二十七日第一審判決（起訴案號：臺灣臺中地方法院檢察署九
十二年度偵字第六二一一號、第六九○七號）提起上訴，本院判決如左：
    主  文
原判決撤銷。
乙○○連續攜帶兇器竊盜，累犯，處有期徒刑陸月，如易科罰金以參佰元折算壹日。
扣案一字起子壹支沒收。
    事  實
一、乙○○曾於民國（下同）八十四年間，因違反麻醉藥品管理條例案件，經臺灣臺
    中地方法院判處有期徒刑五月並確定，於八十七年五月十八日易科罰金執行完畢
    ，猶不知悔改，復基於意圖為自己不法所有之概括犯意，連續於九十二年三月
    十四日凌晨一時許，在台中縣豐原市○○街一三九號前，竊取停在該處車牌ＯＰ
    －４５８８號自小貨車內甲○○所有之四兩塑膠袋四百個、兩斤塑膠袋一百個、
    小土豆塑膠袋一百十五個、銅鑼燒標籤一百十張（總價新台幣〈下同〉三百元）
    ，得手後，旋於當日凌晨一時五十分許，在台中縣豐原市○○街與圓環西路口為
    警發現可疑而查獲，並當場在其所騎駛之機車置物箱內起出該些贓物。九十二
    年三月二十六日十八至十九時許，至台中縣豐原市○○路六九一巷二八之一號其
    友人張文禎住處內，欲向張文禎借錢，因見無人在家借錢不著，遂順手竊取張文
    禎所有之音響擴大器一個、喇叭二個、珍珠項鍊一條、金戒指三只、男女手錶各
    一個。九十二年三月二十七日凌晨零時許，在台中縣豐原市○○路五號前，見
    丙○○所有車牌ＧＷＱ－０８６號重型機車（價值約二萬元）停在該處，即持其
    所有客觀上具有危險性可供兇器使用之一字起子一支，將該機車竊走而駛離現場
    ，嗣於當日凌晨三時五十分許，乙○○騎駛該機車行經台中縣豐原市○○路二八
    九號前時，為警盤檢查獲，並扣得前開起子，再經警察詢問有無犯他案，乙○○
    即自白前揭竊取張文禎所有物之事實，經警察在其台中縣神岡鄉○○街一四九巷
    五號住家內起出音響擴大器一個、金戒指一只、男女手錶各一個。
二、案經臺中縣警察局豐原分局報請臺灣臺中地方法院檢察署檢察官偵查起訴。
    理  由
一、右揭犯罪事實，業據上訴人即被告（下稱被告）乙○○，先後於警訊、偵查中及
    原審、本院審理時坦承不諱，核與被害人甲○○、張文禎、丙○○陳述前揭財物
    被竊之情節相符，並有贓物領據三紙，及事實之照片三幀、事實之照片二幀
    附卷可稽，事證至為明確。被告雖先後辯稱事實部分，係其看到該些塑膠袋掉
    落在車子下面，才將之撿起並順便拿走車內之銅鑼燒標籤云云，惟查，被告於警
    訊中供稱：「我路過該車時發現車斗下有露出塑膠袋痕跡，所以我就用雙手將該
    車斗之把手強行扭開，竊盜該物」云云（參見偵查卷十一頁背面），在偵訊中陳
    稱：「我用雙手把帆布打開，再將放在車斗裡面東西拿走」云云（參見偵查卷二
    二頁），且縱然該些塑膠袋係在車子底下，但因該些塑膠袋全係未用過之新品（
    參見偵查卷十五頁照片），不可能被故意丟棄，應係不慎滑落車外，且因掉在車
    子下面仍然顯而易見，故尚不屬於遺失物或離本人所持有之物，被告將之撿起後
    據為己有，核其所為仍符合竊盜罪之構成要件。又被告於事實之犯行遭查獲時
    ，始供出事實之犯行，充其量僅係自白，尚非自首（參照最高法院七十三年度
    第二次刑事庭會議決議），從而，本件犯罪事證明確，被告上開犯行，均堪認定
    ，應依法論科。
二、經查，被告持以竊取機車之一字起子，係綠色塑膠柄，前端鐵製尖長狀（參見偵
    查卷三二頁照片），依通常社會觀念，足認為有使人生命身體安全發生危險之虞
    ，係客觀上可供兇器使用之物。又按，所謂侵入竊盜，必其侵入之初，即基於行
    竊之意思，倘以他故侵入，在侵入之後，始乘機起意竊盜者，尚難以侵入竊盜論
    （最高法院二十二年上字第一四六○號判例參照），故被告為借錢至友人張文禎
    家中，因見無人在家借錢無望，順手竊取財物之行為，尚非能論以無故侵入住宅
    或夜間侵入住宅竊盜罪，是核被告上開所為，係犯刑法第三百二十條第一項之普
    通竊盜罪（事實部分）、第三百二十一條第一項第三款之攜帶兇器竊盜罪（
    事實部分）。又被告屢稱其係因開刀需錢使用，方一再為本案之犯行，故可斷
    其前揭三次竊行係基於相同之動機，於有機會之情形下即下手行竊，其於張文禎
    住處竊盜之行為，與其他兩次竊行，時間緊接、目的相同，且觸犯構成要件相同
    之罪名，顯係基於概括犯意為之，應依連續犯之規定，論以較重之攜帶兇器竊盜
    一罪，並加重其刑。被告前於八十四年間，曾因違反麻醉藥品管理條例案件，經
    原審判處有期徒刑五月確定，於八十七年五月十八日易科罰金而執行完畢，此有
    台灣高等法院被告全國前案紀錄表在卷可按，其受有期徒刑之執行完畢後，五年
    以內再犯本件有期徒刑以上之罪，核為累犯，應依刑法第四十七條規定，遞加重
    其刑。惟查，被告因受氣爆所害，全身受傷嚴重，此有被告所提診斷書可憑，其
    目前僅因施用第二級毒品，經本院及原審判決有期徒刑六月確定，本案所生危害
    有限，且及時經警查獲，對被害人造成之損害輕微，復須照顧其家庭，客觀上尚
    堪認足以引起一般之同情，爰依刑法第五十九條規定，酌減其刑。原審經審理之
    結果，認被告罪證明確，予以論科，固非無見，但原審未及斟酌被告犯罪所生危
    害、氣爆等一切情狀，而酌減其刑，顯有可議，被告提起上訴，雖以上情置辯，
    難認有理由，惟原判決既有上開可議，即屬無可維持，應由本院撤銷改判。爰審
    酌被告犯後坦認所為頗具悔意，贓物已大部分還給被害人所生危害非鉅、犯罪之
    手段等一切情狀，量處如主文第二項所示之刑，並依法諭知易科罰金之折算標準
    ，以示懲儆。至扣案之一字起子一支，係被告所有供事實竊行所用之物，已據
    其陳明在卷，依刑法第三十八條第一項第二款規定，併予宣告沒收。
據上論斷，應依刑事訴訟法第三百六十九條第一項前段、第三百六十四條、第二百九
十九條第一項前段，刑法第五十六條、第三百二十一條第一項第三款、第四十七條、
第五十九條、第三十八條第一項第二款、第四十一條第一段前段，罰金罰鍰提高標準
條例第二條，判決如主文。
本案經檢察官丁○○到庭執行職務
中      華      民      國    九十二    年      八      月      五      日
                                   臺灣高等法院臺中分院刑事第二庭
                                         審判長法  官  羅  禮  政
                                               法  官  陳  欣  安
                                               法  官  蔡  聰  明
右正本證明與原本無異。
不得上訴。
                                               書記官  郭  振  祥
中      華      民      國    九十二     年      八       月     六     日
刑法第三百二十一條：
犯竊盜罪而有左列情形之一者，處六月以上五年以下有期徒刑：
一、於夜間侵入住宅或有人居住之建築物、船艦或隱匿其內而犯之者。
二、毀越門扇、牆垣或其他安全設備而犯之者。
三、攜帶兇器而犯之者。
四、結夥三人以上而犯之者。
五、乘火災、水災或其他災害之際而犯之者。
六、在車站或埠頭而犯之者。
前項之未遂犯罰之。
                                                                        Ｆ


司法院資訊處製作；財團法人民間司法改革基金會備份。
